freedom/Share/tsearch2/fr/french.aff
flag *h:			# verbes premier groupe
				# CHANTER, MANGER, PAYER, APPELER, JETER

	ER			>	-ER,E #infinitif passé
				#Indicatif present  je / il idem infinitif passé sauf PAYER
	YER			>	-YER,IE # je paie
	ER			>	-ER,ES #tu
	[Y]ER			>	-YER,IES # tu paies
	[L]ER			>	-LER,LLES # tu appelles
	[T]ER			>	-TER,TTES # tu jettes
	ALLER			>	-ALLER,VAS
	[L]ER			>	-LER,LLE # il appelle
	[T]ER			>	-TER,TTE # il jette
	[^G]ER			>	-ER,ONS # nous
	[G]ER			>	-ER,EONS # nous mangeons
	ER			>	-ER,EZ # vous
	ER			>	-ER,ENT # ils
	[Y]ER			>	-YER,IENT # ils paient
	[L]ER			>	-LER,LLENT # ils appellent
	[T]ER			>	-TER,TTENT # ils jettent
				#imparfait
	[^G]ER			>	-ER,AIS #Je, Tu
	[G]ER			>	-ER,EAIS #Je, Tu
	[^G]ER			>	-ER,AIT #Il
	[G]ER			>	-ER,EAIT #Il
	ER			>	-ER,IONS #Nous
	ER			>	-ER,IEZ #Vous
	[^G]ER			>	-ER,AIENT #ils
	[G]ER			>	-ER,EAIENT #ils mangeaient
				#Passe simple
	[^G]ER			>	-ER,AI	#je
	[G]ER			>	-ER,EAI	#je
	[^G]ER			>	-ER,AS	#tu
	[G]ER			>	-ER,EAS	#tu
	[^G]ER			>	-ER,A	#il
	[G]ER			>	-ER,EA	#il
	[^G]ER			>	-ER,AMES	#nous
	[G]ER			>	-ER,EAMES	#nous
	[^G]ER			>	-ER,ATES	#vous
	[G]ER			>	-ER,EATES	#vous
	ER			>	-ER,ERENT	#ILS
				#Futur simple
	ER			>	-ER,ERAI	#je
	[L]ER			>	-LER,LLERAI	#j'appellerai
	[T]ER			>	-TER,TTERAI	#je jetterai
	[Y]ER			>	-YER,IERAI	#je paierai
        ENVOYER			>	-VOYER,VERRAI   #j'enverrai
	ER			>	-ER,ERAS	#tu
	[Y]ER			>	-YER,IERAS	#tu paieras
	[L]ER			>	-LER,LLERAS	#tu appelleras
	[T]ER			>	-TER,TTERAS	#tu jetteras
        ENVOYER			>	-VOYER,VERRAS   #tu enverras
	ER			>	-ER,ERA	#il
	[Y]ER			>	-YER,IERA	#il paiera
	[L]ER			>	-LER,LLERA	#il appellera
	[T]ER			>	-TER,TTERA	#il jettera
        ENVOYER			>	-VOYER,VERRA    #il enverra
	ER			>	-ER,ERONS	#nous
	[Y]ER			>	-YER,IERONS	#nous paierons
	[L]ER			>	-LER,LLERONS	#nous appellerons
	[T]ER			>	-TER,TTERONS	#nous jetterons
        ENVOYER			>	-VOYER,VERRONS  #nous enverrons
	ER			>	-ER,EREZ	#vous
	[Y]ER			>	-YER,IEREZ	#vous paierez
	[L]ER			>	-LER,LLEREZ	#vous appellerez
	[T]ER			>	-TER,TTEREZ	#vous jetterez
        ENVOYER			>	-VOYER,VERREZ   #vous enverrez
	ER			>	-ER,ERONT	#ils
	[Y]ER			>	-YER,IERONT	#ils paieront
	[L]ER			>	-LER,LLERONT	#ils appelleront
	[T]ER			>	-TER,TTERONT	#ils jetteront
        ENVOYER			>	-VOYER,VERRONT  #ils enverront
				#Passé composé id. participe passé
				#Plus que parfait id. participe passé
				#Passé antérieur id. participe passé
				#Futur antérieur id. participe passé
				#subjonctif present, idem participes et imparfait
				#subjonctif imparfait
	[^G]ER			>	-ER,ASSE	#je
	[G]ER			>	-ER,EASSE	#je
	[^G]ER			>	-ER,ASSES	#tu
	[G]ER			>	-ER,EASES	#tu
	[^G]ER			>	-ER,AT	#il
	[G]ER			>	-ER,EAT	#il
	[^G]ER			>	-ER,ASSIONS	#nous
	[G]ER			>	-ER,EASSIONS	#nous
	[^G]ER			>	-ER,ASSIEZ	#vous
	[G]ER			>	-ER,EASSIEZ	#vous
	[^G]ER			>	-ER,ASSENT	#ils
	[G]ER			>	-ER,EASSENT	#ils
				#Subjonctif passé id. participe passé
				#Subjonctif plus que parfair id. participe passé
				#Conditionnel présent
	ER			>	-ER,ERAIS	#je,tu
	[Y]ER			>	-YER,IERAIS	#je,tu paierais
	[L]ER			>	-LER,LLERAIS	#je,tu appellerais
	[T]ER			>	-TER,TTERAIS	#je,tu jetterais
        ENVOYER			>	-VOYER,VERRAIS  #je,tu enverrais
	ER			>	-ER,ERAIT	#il
	[Y]ER			>	-YER,IERAIT	#il paierait
	[L]ER			>	-LER,LLERAIT	#il appellerait
	[T]ER			>	-TER,TTERAIT	#il jetterait
        ENVOYER			>	-VOYER,VERRAIT  #il enverrait
	ER			>	-ER,ERIONS	#nous
	[Y]ER			>	-YER,IERIONS	#nous paierons
	[L]ER			>	-LER,LLERIONS	#nous appellerions
	[T]ER			>	-TER,TTERIONS	#nous jetterions
        ENVOYER			>	-VOYER,VERRIONS #nous enverrions
	ER			>	-ER,ERIEZ	#vous
	[Y]ER			>	-YER,IERIEZ	#vous paieriez
	[L]ER			>	-LER,LLERIEZ	#vous appelleriez
	[T]ER			>	-TER,TTERIEZ	#vous jetteriez
        ENVOYER			>	-VOYER,VERRIEZ  #nous enverriez
	ER			>	-ER,ERAIENT	#ils
	[Y]ER			>	-YER,IERAIENT	#ils paieraient
	[L]ER			>	-LER,LLERAIENT	#ils appelleraient
	[T]ER			>	-TER,TTERAIENT	#ils jetteraient
        ENVOYER			>	-VOYER,VERRAIENT  #ils enverraient
				#Conditionnel passé 1ère et 2nde forme : id. participe passé
				#Impératif présent : id. indicatif présent
				#Impératif passé : id. participe passé
				#participes
	[^G]ER			>	-ER,ANT	#présent
	[G]ER			>	-ER,EANT	#présent
	ER			>	-ER,EE	#passé féminin
	ER			>	-ER,EES	#passé féminin pl.
	ER			>	-ER,EUR
	ER			>	-ER,EURS
	ER			>	-ER,EUSE
	ER			>	-ER,EUSES
	[^G]ER			>	-ER,ANTE
	[G]ER			>	-ER,EANTE

				#Gérondif présent : id. participe présent
				#Gérondif passé : id. participe passé


# Verbe 2nd groupe : FINIR
	IR			>	-IR,I		#infinitif passé
				#Indicatif present
	IR			>	-IR,IS		# je/tu finis
	IR			>	-IR,IT		# il finit
	IR			>	-IR,ISSONS	# nous finissons
	IR			>	-IR,ISSEZ	# vous finissez
	IR			>	-IR,ISSENT	# ils finissent

				#Indicatif imparfait
	IR			>	-IR,ISSAIS	# je,tu finissais
	IR			>	-IR,ISSAIT	# il finissait
	IR			>	-IR,ISSIONS	# nous finissions
	IR			>	-IR,ISSIEZ	# vous finissiez
	IR			>	-IR,ISSAIENT	# ils finissaient

				#passé simple
							#je,tu,il idem ind.présent
	IR			>	-IR,IMES	#nous finîmes
	IR			>	-IR,ITES	#vous finîtes
	IR			>	-IR,IRENT	#ils finirent

				#futur simple
	IR			>	-IR,IRAI	# je finirais
	IR			>	-IR,IRAS	# tu finiras
	IR			>	-IR,IRA		# il finira
	IR			>	-IR,IRONS	# nous finirons
	IR			>	-IR,IREZ	# vous finirez
	IR			>	-IR,IRONT	# ils finiront

				#passé composé, plus que prf,passé ant., futur ant. idem infinitif passé

				#subjonctif présent
	IR			>	-IR,ISSE	# que je/il finisse
	IR			>	-IR,ISSES	# que tu finisse

				#conditionnel présent
	IR			>	-IR,IRAIS	# je/tu finirais
	IR			>	-IR,IRAIT	# il finirais
	IR			>	-IR,IRIONS	# nous finirions
	IR			>	-IR,IRIEZ	# nous finiriez
	IR			>	-IR,IRAIENT	# nous finiraient

				# participe présent
	IR			>	-IR,ISSANT
	IR			>	-IR,ISSANTE
				# participe passé
	IR			>	-IR,IE
	IR			>	-IR,IES
